臺灣臺中地方法院刑事判決
110年度金訴字第971號
公  訴  人  臺灣臺中地方檢察署檢察官
被      告  韓冠偉


上列被告因詐欺等案件，經檢察官提起公訴（110年度偵字第299
51號、第30035號、第31072號）及移送併辦（臺灣彰化地方檢察
署110年度偵字第11740號、第13856號），嗣被告就被訴事實為
有罪之陳述，經告以簡式審判程序之旨，並聽取當事人意見後，
本院合議庭裁定由受命法官獨任進行簡式審判程序，判決如下：
    主    文
韓冠偉犯如附表二編號一至九所示之罪，各處如附表二編號一至
九所示之刑。應執行有期徒刑貳年。
未扣案之犯罪所得新臺幣參萬元沒收，於全部或一部不能沒收或
不宜執行沒收時，追徵其價額。
    犯罪事實
一、韓冠偉於民國110年5月中旬，加入真實姓名年籍不詳自稱「
    菲菲」等成年人所屬3人以上，以實施詐術為手段，具有持
    續性及牟利性之有結構性組織之詐欺集團，擔任提款車手工
    作，並約定韓冠偉每日薪資為新臺幣（下同）5000元（所涉
    參與犯罪組織部分，業經另案判決確定，非本案起訴範圍）
    。嗣韓冠偉、「菲菲」及該詐欺集團其他成員即共同意圖為
    自己不法之所有，基於三人以上共同詐欺取財及隱匿詐欺犯
    罪所得去向之一般洗錢之犯意聯絡，先由該詐欺集團不詳成
    員分別於附表一所示之時間，以附表一所示之方式，向附表
    一所示之被害人施用詐術，致各被害人陷於錯誤，匯款至附
    表一所示之人頭帳戶內，「菲菲」則透過通訊軟體「飛機」
    指示韓冠偉先前往指定地點，向「菲菲」派來之不詳成年男
    子拿取人頭帳戶提款卡，韓冠偉再於附表一所示之時地，持
    提款卡操作自動櫃員機提領各被害人遭詐欺而匯入之款項，
    嗣韓冠偉再前往「菲菲」指定之地點，扣除當日5000元報酬
    後，將提領之餘款及提款卡交予「菲菲」派來取款之不詳成
    年男子，藉以隱匿詐欺犯罪所之去向。
二、案經巫國志、許繼文、賴勤薇、李佳芸、魏素貞、詹景雯訴
    由臺中市政府警察局第三分局，廖耘胤訴由臺中市政府警察
    局第四分局報告臺灣臺中地方檢察署檢察官偵查起訴，暨巫
    國志訴由彰化縣警察局彰化分局、鹿港分局報告臺灣彰化地
    方檢察署檢察官偵查後移送併辦。
    理    由
一、本件被告韓冠偉所犯並非死刑、無期徒刑或最輕本刑有期徒
    刑3年以上之罪，亦非高等法院管轄第一審案件，且於準備
    程序進行中，被告先就被訴事實為有罪之陳述，經告知被告
    簡式審判程序之旨，並聽取檢察官及被告之意見後，本院合
    議庭裁定進行簡式審判程序，是本件之證據調查，依刑事訴
    訟法第273條之2及第159條第2項規定，不受同法第159條第1
    項、第161條之2、第161條之3、第163條之1及第164條至第1
    70條規定之限制，先予敘明。
二、上開犯罪事實業據被告於警詢、偵查、本院準備程序及審理
    時坦承不諱，核與證人即附表所示之告訴人、被害人於警詢
    時之證述情節大致相符，並有附表一證據欄所示之書證附卷
    可稽，足認被告之自白與事實相符，堪以採信。綜上所述，
    本案事證明確，被告犯行洵堪認定，應依法論科。
三、論罪部分：
（一）按「本法所稱洗錢，指下列行為：一、意圖掩飾或隱匿特
      定犯罪所得來源，或使他人逃避刑事追訴，而移轉或變更
      特定犯罪所得。二、掩飾或隱匿特定犯罪所得之本質、來
      源、去向、所在、所有權、處分權或其他權益者。三、收
      受、持有或使用他人之特定犯罪所得。」為洗錢防制法第
      2條所明定。倘行為人意圖掩飾或隱匿特定犯罪所得來源
      ，而將特定犯罪所得直接消費處分，甚或交予其他共同正
      犯，或由共同正犯以虛假交易外觀掩飾不法金流移動，尚
      非單純犯罪後處分贓物之行為，亦應構成第2條第1或2款
      之洗錢行為（最高法院109年度台上字第5077號判決參照
      ）。查被告所為之本案犯行，係於各被害人受騙而匯款至
      人頭帳戶後，被告即依「菲菲」之指示前往各地之自動櫃
      員機提領款項，並將款項上繳「菲菲」指派前來取款之不
      詳成年男子，此舉顯在製造金流斷點，使偵查機關難以追
      查帳戶金流，藉以隱匿詐欺犯罪所得之去向，核其所為已
      構成洗錢防制法第14條第1項之一般洗錢罪。
（二）是核被告就附表一編號一至九所為，均係犯刑法第339條
      之4第1項第2款之三人以上共同詐欺取財罪，及洗錢防制
      法第14條第1項之一般洗錢罪。
（三）本件詐欺集團分工細緻，被告雖未自始至終參與各階段之
      犯行，且與撥打電話詐騙各被害人之成員間或有互不相識
      之情形，然其明知該詐欺集團撥打電話予被害人，藉以詐
      騙被害人財物之犯罪手法，仍加入該詐欺集團，並分擔提
      領被害人款項等工作，藉以賺取報酬，堪認被告與詐欺集
      團其他成員係在合同意思範圍內，各自分擔犯罪行為之一
      部，並相互利用他人之行為，以達共同詐欺取財之犯罪目
      的，參諸上開說明，仍應就所參與之犯行，對於全部所發
      生之結果，共同負責。故被告與其他詐欺集團成員間，有
      犯意聯絡及行為分擔，為共同正犯。
（四）被告於附表一編號一至九所示之密接時地內，多次持提款
      卡提領各被害人遭詐騙所匯入款項，就同一被害人而言，
      係侵害同一之法益，各行為之獨立性極為薄弱，依一般社
      會健全觀念，在時間差距上，難以強行分開，在刑法評價
      上，以視為數個舉動之接續施行，合為包括之一行為予以
      評價，較為合理，故應各論以接續犯之包括一罪。
（五）被告就附表一編號一至九所為，各係以一行為同時觸犯三
      人以上共同詐欺取財罪及一般洗錢罪，為想像競合犯，均
      應依刑法第55條規定，從一重之三人以上共同詐欺取財罪
      處斷。
（六）刑法處罰之加重詐欺取財罪係侵害個人財產法益之犯罪，
      其罪數計算，依一般社會通念，應以被害人數、被害次數
      之多寡，決定其犯罪之罪數（最高法院110年度台上字第4
      540號判決參照）。本案詐欺之被害人共有9人，則被告所
      犯上開9次三人以上共同詐欺取財罪，自應予分論併罰。
（七）按犯洗錢防制法第14條之一般洗錢罪、第15條之特殊洗錢
      罪，在偵查或審判中自白者，減輕其刑，洗錢防制法第16
      條第2項定有明文。查被告於偵查及本院審理時，已坦承
      擔任詐欺集團車手，負責自人頭帳戶提領詐欺贓款，並將
      贓款上繳詐欺集團，藉以隱匿詐欺犯罪所得去向之一般洗
      錢犯行，原應依上開規定減輕其刑，惟被告所犯之一般洗
      錢罪係想像競合犯之輕罪，已從一重之三人以上共同詐欺
      取財罪處斷，參照最高法院大法庭108年度台上大字第356
      3號裁定意旨，無從逕依上開規定減輕其刑，惟本院於量
      刑時，仍併予審酌上開減刑事由，附此敘明。
（八）臺灣彰化地方檢察署檢察官以110年度偵字第11740號、第
      13856號移送併辦之犯罪事實，與原起訴被告對告訴人巫
      國志所犯之犯罪事實間，具有接續犯之實質上一罪關係，
      為原起訴效力所及，本院自得併予審究。
四、爰以行為人之責任為基礎，審酌：（一）被告正值青年，不
    思依循正途獲取穩定經濟收入，竟貪圖不法錢財，加入詐欺
    集團擔任提領詐欺贓款之車手，致各受害人受有財產損害，
    價值觀念顯有偏差，所為殊值非難，惟各被害人所受損害金
    額尚非甚鉅，被告從中獲利程度亦屬有限；（二）被告為高
    職肄業，目前在螺絲工廠從事螺絲熱處理工作，家中有母親
    及二名弟弟需其扶養照顧（見本院卷第173頁）之智識程度
    及生活狀況；（三）被告於警詢、偵查、本院準備程序及審
    理時坦承加重詐欺取財及一般洗錢犯行，但迄未賠償各被害
    人損害等一切情狀，就其所犯各罪分別量處如附表二所示之
    刑，並衡酌被告所犯各罪侵害法益之異同、對侵害法益之加
    重效應及時間、空間之密接程度、刑罰邊際效應隨刑期而遞
    減及行為人所生痛苦程度隨刑期而遞增、復歸社會之可能性
    ，而為整體評價後，定其應執行之刑如主文所示，以示懲儆
    。
五、沒收部分：
（一）按「犯罪所得，屬於犯罪行為人者，沒收之。但有特別規
      定者，依其規定。」、「前2項之沒收，於全部或一部不
      能沒收或不宜執行沒收時，追徵其價額。」、「犯罪所得
      已實際合法發還被害人者，不予宣告沒收或追徵。」刑法
      第38條之1第1項、第3項分別定有明文。而最高法院往昔
      採連帶沒收共同正犯犯罪所得之相關見解，已不再援用或
      不再供參考，並改採共同正犯間之犯罪所得應就各人實際
      分受所得部分而為沒收（最高法院104年度第13次刑事庭
      會議決議參照）。
（二）查被告於本院準備程序中供稱：伊當天如果有領錢，「菲
      菲」會指示伊從中扣取5千元，剩餘款項交給「菲菲」指
      派來的男子等語（見本院卷第156頁），是被告於附表一
      所示本案各次犯行發生之日，即110年5月21日、110年5月
      22日、110年5月23日、110年6月4日、110年6月13日、110
      年6月22日之犯罪所得合計為3萬元，該等犯罪所得雖未扣
      案，仍應依刑法第38條之1第1項前段、第3項規定宣告沒
      收，於全部或一部不能沒收或不宜執行沒收時，追徵其價
      額。
據上論斷，應依刑事訴訟法第273條之1第1項、第299條第1項前
段，洗錢防制法第14條第1項，刑法第11條、第28條、第339條之
4第1項第2款、第55條、第51條第5款、第38條之1第1項前段、第
3項，刑法施行法第1條之1第1項，判決如主文。
本案經檢察官何宗霖提起公訴，檢察官賴政安移送併辦，檢察官
王淑月到庭執行職務。
中　　華　　民　　國　　111 　年　　4 　　月　　15　　日
                  刑事第十三庭  法  官  洪瑞隆
以上正本證明與原本無異。
如不服本判決應於收受判決後20日內向本院提出上訴書狀，並應
敘述具體理由；其未敘述上訴理由者，應於上訴期間屆滿後20日
內向本院補提理由書（均須按他造當事人之人數附繕本）「切勿
逕送上級法院」。
告訴人或被害人如不服判決，應備理由具狀向檢察官請求上訴，
上訴期間之計算，以檢察官收受判決正本之日起算。
                                書記官  許家齡
中　　華　　民　　國　　111 　年　　4 　　月　　15　　日
附錄論罪科刑法條
【洗錢防制法第2條】
本法所稱洗錢，指下列行為：
一、意圖掩飾或隱匿特定犯罪所得來源，或使他人逃避刑事追訴
    ，而移轉或變更特定犯罪所得。
二、掩飾或隱匿特定犯罪所得之本質、來源、去向、所在、所有
    權、處分權或其他權益者。
三、收受、持有或使用他人之特定犯罪所得。
【洗錢防制法第14條】
有第2條各款所列洗錢行為者，處7年以下有期徒刑，併科新臺幣
5百萬元以下罰金。
前項之未遂犯罰之。
前2項情形，不得科以超過其特定犯罪所定最重本刑之刑。　　
【刑法第339條之4】
犯第339條詐欺罪而有下列情形之一者，處1年以上7年以下有期
徒刑，得併科1百萬元以下罰金：
一、冒用政府機關或公務員名義犯之。
二、三人以上共同犯之。
三、以廣播電視、電子通訊、網際網路或其他媒體等傳播工具，
    對公眾散布而犯之。
前項之未遂犯罰之。
【刑法施行法第1條之1】
中華民國94年1月7日刑法修正施行後，刑法分則編所定罰金之貨
幣單位為新臺幣。
94年1月7日刑法修正時，刑法分則編未修正之條文定有罰金者，
自94年1月7日刑法修正施行後，就其所定數額提高為30倍。但72
年6月26日至94年1月7日新增或修正之條文，就其所定數額提高
為3倍。

附表一
編號 被害人 詐欺方式 匯款時間及金額（新臺幣） 匯入帳戶 提款時間、地點及金額（新臺幣） 證據 一 巫國志 （告訴） 詐欺集團成員於110年5月21日下午8時2分許，假冒為誠品書店客服人員，撥打電話予巫國志，佯稱：因工讀生打錯資料導致系統錯誤，須網路轉帳並依指示操作以取消扣款云云，巫國志因而陷於錯誤，依詐欺集團成員之指示匯款。 110年5月21日下午9時11分、9時14分、110年5月22日凌晨0時6分，匯款9萬9989元、4萬9987元、9萬9989元      瑪家郵局700-00000000000000號帳戶（申辦人李正偉）  ①110年5月21日下午9時53分至9時56分，在彰化縣○○鄉○○路000號全家便利商店福興福鹿門市，提款2萬元共4次（共8萬元） ②110年5月21日下午10時2分至10時3分，在彰化縣○○鎮○○路000○0號小北百貨鹿港店，提款2萬元共3次、1萬元（共7萬元） ③110年5月22日凌晨0時17分、0時19分，在彰化縣○○市○○路000號曉陽郵局，提款6萬元、3萬9000元 ①證人巫國志於警詢時之證述（偵29951號卷第39至44頁） ②110年7月8日員警職務報告（偵29951號卷第19頁） ③110年5月23日車手提領時地一覽表（偵29951號卷第21頁） ④110年5月23日監視器錄影畫面（偵29951號卷第61至67頁） ⑤梓官蚵子寮郵局000-00000000000000號帳戶交易明細（偵29951號卷第81頁） ⑥新竹市警察局第二分局關東橋派出所受(處)理案件證明單、受理各類案件紀錄表、受理詐騙帳戶通報警示簡便格式表（偵29951號卷第87至88、92至94頁） ⑦巫國志提出之臺幣活存明細（偵29951號卷第96至97頁） ⑧110年5月21日提領明細（彰化縣警察局鹿港分局鹿警分偵字第1100024869卷【下稱鹿港警卷】第39頁） ⑨110年5月21日0000000000號行動電話叫車紀錄（鹿港警卷第41頁） ⑩110年5月21日車手提領時地一覽表（鹿港警卷第45頁） ⑪110年5月21日監視器錄影畫面（鹿港警卷第47至72頁） ⑫0000000000號行動電話通聯記錄、行動上網查詢紀錄（鹿港警卷第73至119頁） ⑬車手提領時地一覽表（彰化縣警察局彰化分局彰警分偵字第1100049044卷【下稱彰化警卷】第5頁） ⑭110年5月21、22日監視器錄影畫面（彰化警卷第251至259頁） ⑮瑪家郵局700-00000000000000號帳戶開戶資料及交易明細（彰化警卷第273至295頁、本院卷第209至211頁） ⑯新城北埔郵局000-00000000000000號帳戶開戶資料及交易明細（彰化警卷第299至301頁）    110年5月22日凌晨0時4分，匯款9萬9989元 新城北埔郵局000-00000000000000號帳戶（申辦人瑁瑁瑪邵） 110年5月22日凌晨0時20分、21分，在彰化縣○○市○○路000號曉陽郵局，提款6萬元、3萬9000元     110年5月23日凌晨0時1分、0時8分，匯款9萬9989元、4萬9989元 梓官蚵子寮郵局000-00000000000000號帳戶（申辦人譚祐穠） 110年5月23日凌晨0時28分至31分，在臺中市○區○○路000號國光路郵局，提款6萬元、6萬元、2萬9000元  二 許繼文   （告訴） 詐欺集團成員自110年6月2日下午9時33分許起，假冒為蝦皮購物玉如阿姨內衣旗艦店員工、國泰世華銀行行員，撥打電話予許繼文，佯稱：先前購物交易因業務會計疏失遭誤設，將被連續扣款，須依指示操作設定解除云云，許繼文因而陷於錯誤，依詐欺集團成員之指示匯款。  110年6月4日下午5時32分，匯款2萬9989元 大寮大發郵局000-00000000000000號帳戶（申辦人黃子芸） 110年6月4日下午5時55分、5時57分、5時58分（起訴書誤載為5時32分、36分、38分），在臺中市○區○○路000號國光路郵局，提款6萬元、6萬元、9000元（起訴書誤將9000元記載為2萬9000元）  *上開3次提領係將編號2至3所示被害人匯入而混合之款項一併提領 ①證人許繼文於警詢時之證述（偵29951號卷第45至49頁） ②110年7月8日員警職務報告（偵29951號卷第19頁） ③車手提領時地一覽表（偵29951號第23頁） ④監視器錄影畫面（偵29951號卷第68至73頁） ⑤大寮大發郵局000-00000000000000號帳戶交易明細（偵29951號卷第83頁） ⑥彰化縣警察局員林分局林厝派出所受理各類案件紀錄表、受（處）理案件證明單、內政部警政署反詐騙諮詢專線紀錄表、受理詐騙帳戶通報警示簡便格式表、金融機構聯防機制通報單（偵29951號卷第104至108、114、119頁） ⑦許繼文提出之郵局存簿內頁、自動櫃員機交易明細表、員林中正路郵局封面（偵29951號卷第121至122、125頁） 三 賴勤薇   （告訴）     詐欺集團成員於110年6月4日下午4時40分許，假冒為JS婕洛妮絲網路賣場人員，撥打電話予賴勤薇，佯稱：因系統有問題誤設為經銷商，須依指示網路匯款解除云云，賴勤薇因而陷於錯誤，依詐欺集團成員之指示匯款。 110年6月4日下午5時36分、5時38分，匯款4萬9987元、4萬9988元 大寮大發郵局000-00000000000000號帳戶（申辦人黃子芸）  ①證人賴勤薇於警詢時之證述（偵29951號卷第51至53頁） ②110年7月8日員警職務報告（偵29951號卷第19頁） ③車手提領時地一覽表（偵29951號第23頁） ④監視器錄影畫面（偵29951號卷第68至73頁） ⑤大寮大發郵局000-00000000000000號帳戶交易明細（偵29951號卷第83頁） ⑥新竹市警察局第三分局朝山派出所受（處）理案件證明單、受理各類案件紀錄表、內政部警政署反詐騙諮詢專線紀錄表、金融機構聯防機制通報單（偵29951號卷第130至133頁） ⑦賴勤薇提出之自動櫃員機交易明細表（偵29951號卷第137頁） 四 李佳芸   （告訴）  詐欺集團成員於110年6月4日下午6時12分許，假冒為網路賣家客服人員、郵局人員，撥打電話予李佳芸，佯稱：因作業疏失導致先前網購物品金額有誤，須依指示操作自動櫃員機認證解除云云，李佳芸因而陷於錯誤，依詐欺集團成員之指示匯款。 110年6月4日下午7時27分，匯款2萬9987元  中國信託商業銀行000-0000000000000號帳戶（申辦人黃子芸） ①110年6月4日下午7時37分、7時38分，在臺中市○區○○路00號三信銀行南門分行，提款2萬元、9000元 ②110年6月4日下午8時16分，在臺中市○區○○路00號統一超商興學門市，提款6萬元 ③110年6月4日下午8時39分、8時40分，在臺中市○區○○路00號金家超商金南門店，提款2萬元、5000元   *上開5次提領係將編號4至5所示被害人匯入而混合之款項一併提領 ①證人李佳芸於警詢時之證述（偵29951號卷第55至56頁） ②110年7月8日員警職務報告（偵29951號卷第19頁） ③監視器錄影畫面14張（偵29951號卷第74至79頁） ④中國信託商業銀行000-0000000000000號帳戶開戶資料及交易明細（偵29951號卷第85頁、本院卷第77至81頁） ⑤澎湖縣政府警察局馬公分局光明派出所受理各類案件紀錄表、受（處）理案件證明單、內政部警政署反詐騙諮詢專線紀錄表、受理詐騙帳戶通報警示簡便格式表（偵29951號卷第142至145頁） ⑥李佳芸提出之臺灣銀行自動櫃員機交易明細表（偵29951號卷第146頁） 五 魏素貞   （告訴） 詐欺集團成員於110年6月3日下午4時27分許，假冒為165反詐騙人員、保安郵局人員，撥打電話予魏素貞，佯稱：有接到保安郵局報案稱魏素貞之帳戶被詐欺，警方已受理其先前報案，須配合郵局作業，依指示操作自動櫃員機云云，魏素貞因而陷於錯誤，依詐欺集團成員之指示匯款。 110年6月4日下午7時46分、7時51分、8時27分，匯款2萬9985元、3萬元、2萬5000元 中國信託商業銀行000-0000000000000號帳戶（申辦人黃子芸）  ①證人魏素貞於警詢時之證述（偵29951號卷第57至59頁） ②110年7月8日員警職務報告（偵29951號卷第19頁） ③監視器錄影畫面14張（偵29951號卷第74至79頁） ④中國信託商業銀行000-0000000000000號帳戶開戶資料及交易明細（偵29951號卷第85頁、本院卷第77至81頁） ⑤新竹縣政府警察局竹東分局下公館派出所受理各類案件紀錄表、內政部警政署反詐騙諮詢專線紀錄表、受（處）理案件證明單、受理詐騙帳戶通報警示簡便格式表（偵29951號卷第152至155、157頁） ⑥魏素貞提出之土地銀行、中國信託商業銀行自動櫃員機交易明細、來電通話紀錄、竹東下公館郵局、合作金庫存摺封面及內頁影本（偵29951號卷第165至166、169至174頁） 六 廖耘胤   （告訴） 詐欺集團成員於110年6月13日下午3時1分許，假冒為網路賣家人員，撥打電話予廖耘胤，佯稱：因先前購買商品重複扣款，須匯款至指定帳戶才不會有問題云云，廖耘胤因而陷於錯誤，依詐欺集團成員之指示匯款。 110年6月13日下午4時3分，匯款2萬9989元 玉山商業銀行000-0000000000000號帳戶（申辦人汪鈺如） 110年6月13日下午4時14分、4時15分，在臺中市○○區○○○○路000號萊爾富超商豐富門市，提款2萬元、1萬元  ①證人廖耘胤於警詢時之證述（偵30035號卷第23至24頁） ②110年7月17日員警職務報告（偵30035號卷第13頁） ③車手提領時地一覽表（偵30035號卷第27頁） ④監視器錄影畫面2張（偵30035號卷第33頁） ⑤玉山商業銀行000-0000000000000號帳戶開戶資料及交易明細（偵30035號卷第31頁、本院卷第91至95、119至123頁） ⑥車手韓冠偉提領犯行一覽表（本院卷第101頁） 七 黃靖妍  (未告訴) 詐欺集團成員於110年6月13日下午3時56分許，假冒為玉如阿姨網路賣場人員，撥打電話予黃靖妍，佯稱：先前購買商品時，因工讀生貼錯出貨條碼導致訂單錯誤，變成經銷商，須依指示以網路匯款或操作自動櫃員機輸入密碼解除設定云云，黃靖妍因而陷於錯誤，依詐欺集團成員之指示匯款。 110年6月13日下午7時11分，匯款2萬9985元 合作金庫商業銀行000-0000000000000號帳戶（申辦人蔡鎔羽） 110年6月13日下午7時20分、7時21分，在臺中市○○區○○○○路000號萊爾富超商豐富門市，提款2萬元、1萬元 ①證人黃靖妍於警詢時之證述（偵30035號卷第25至26頁） ②110年7月17日員警職務報告（偵30035號卷第13頁） ③車手提領時地時間一覽表（偵30035卷第27頁） ④壯圍郵局000-00000000000000號帳戶開戶資料及交易明細（偵30035號卷第29頁，本院卷第109至111頁） ⑤監視器路錄影畫面16張（偵30035號卷第35至49頁、本院卷第105至107頁） ⑥合作金庫商業銀行000-0000000000000號帳戶開戶資料及交易明細（偵30035號卷第59頁，本院卷第85至87、113至117頁） ⑦車手韓冠偉提領犯行一覽表（本院卷第101頁）    110年6月13日下午7時14分，匯款2萬9985元 壯圍郵局000-00000000000000號帳戶（申辦人游子逸） 110年6月13日下午7時40分、7時41分，在臺中市○○區○○○路000號全家超商大鼎門市，提款2萬元、1萬元  八 莊翔宇 (未告訴) 詐欺集團成員於110年6月22日下午5時23分許，假冒為天然小舖網路賣家客服人員，撥打電話予莊翔宇，佯稱：因日前交易對帳單貼錯，須在轉帳頁面上輸入驗證碼云云，莊翔宇因而陷於錯誤，依詐欺集團成員之指示匯款。 110年6月22日下午6時7分、6時11分，匯款9萬9986元、3萬6109元至 新埔郵局000-00000000000000號帳戶（申辦人林賢芳） 110年6月22日下午6時21分、6時22分、6時23分，在臺中市○區○○路0段000號樹仔腳郵局，提款6萬元、6萬元、3萬元  *上開3次提領係將編號8至9所示被害人匯入而混合之款項一併提領 ①證人莊翔宇於警詢時之證述（偵31072號卷第55至57頁） ②車手提領時地一覽表（偵31072號卷第19至21頁） ③110年7月23日員警職務報告（偵31072號卷第23頁） ④新埔郵局000-00000000000000號帳戶交易明細（偵31072號卷第41頁） ⑤監視器錄影畫面11張（偵31072號卷第43至53頁）　 ⑥基隆市警察局第二分局東光派出所受理各類案件紀錄表、內政部警政署反詐騙諮詢專線紀錄表、受理詐騙帳戶通報警示簡便格式表、受（處）理案件證明單、金融機構聯防機制通報單（偵31072號卷第61至69頁） ⑦莊翔宇提出之臺幣活存明細、來電通話紀錄（偵31072號卷第71至73頁）　 九 詹景雯   （告訴） 詐欺集團成員於110年6月22日下午4時9分許，假冒為天藍小舖網路賣家人員，撥打電話予詹景雯，佯稱：因下單錯誤，將他人交易記成詹景雯之交易，須先付訂金才能取消訂單云云，詹景雯因而陷於錯誤，依詐欺集團成員之指示匯款。 110年6月22日下午6時8分，匯款1萬3985元 新埔郵局000-00000000000000號帳戶（申辦人林賢芳）  ①證人詹景雯於警詢時之證述（偵31072號卷第75至77頁） ②車手提領時地一覽表（偵31072號卷第19至21頁） ③110年7月23日員警職務報告（偵31072號卷第23頁） ④新埔郵局000-00000000000000號帳戶交易明細（偵31072號卷第41頁） ⑤監視器錄影畫面11張（偵31072號卷第43至53頁） ⑥高雄市政府警察局楠梓分局加昌派出所受理詐騙帳戶通報警示簡便格式表、內政部警政署反詐騙諮詢專線紀錄表、金融機構聯防機制通報單、受理各類案件紀錄表、受（處）理案件證明單（偵31072號卷第85、93、101、105至107頁） ⑦詹景雯提出之國泰世華銀行自動櫃員機交易明細表（偵31072號卷第79頁） 
附表二
編號 犯罪事實 主文（含罪名及主刑） 一  如附表一編號一所示（巫國志） 韓冠偉犯三人以上共同詐欺取財罪，處有期徒刑壹年肆月。 二  如附表一編號二所示（許繼文） 韓冠偉犯三人以上共同詐欺取財罪，處有期徒刑壹年壹月。 三  如附表一編號三所示（賴勤薇） 韓冠偉犯三人以上共同詐欺取財罪，處有期徒刑壹年貳月。 四 如附表一編號四所示（李佳芸） 韓冠偉犯三人以上共同詐欺取財罪，處有期徒刑壹年壹月。 五 如附表一編號五所示（魏素貞） 韓冠偉犯三人以上共同詐欺取財罪，處有期徒刑壹年貳月。 六 如附表一編號六所示（廖耘胤） 韓冠偉犯三人以上共同詐欺取財罪，處有期徒刑壹年壹月。 七 如附表一編號七所示（黃靖妍） 韓冠偉犯三人以上共同詐欺取財罪，處有期徒刑壹年貳月。 八 如附表一編號八所示（莊翔宇） 韓冠偉犯三人以上共同詐欺取財罪，處有期徒刑壹年參月。 九 如附表一編號九所示（詹景雯） 韓冠偉犯三人以上共同詐欺取財罪，處有期徒刑壹年壹月。